【裁判字號】    91,易,2226
【裁判日期】    920310
【裁判案由】    偽造文書
【裁判全文】
臺灣桃園地方法院刑事判決                        九十一年度易字第二二二六號
    公  訴  人  臺灣桃園地方法院檢察署檢察官
    被      告  乙○○
右列被告因偽造文書案件，經檢察官提起公訴（九十一年度偵字第一四八一七號），
本院判決如左：
        主  文
乙○○偽造署押，足以生損害於公眾及他人，處有期徒刑伍月，如易科罰金以參佰元
折算壹日。
偽造之「甲○○」名義之中華民國國民身分證壹紙、於九十一年八月十日上午九時卅
分許製作之警訊筆錄上偽造之「甲○○」之署押共陸枚（簽名共貳枚，指印共肆枚）
均沒收。
        事  實
一、乙○○前科累累，曾於民國八十一年間因違反肅清煙毒條例，經台灣高等法院台
    南分院於八十二年一月廿日判處有期徒刑三年三月確定，又於八十一年間因犯竊
    盜罪，經台灣雲林地方法院判處有期徒刑十月，該判決並於八十一年七月廿四日
    確定，嗣該二罪刑合併定應執行刑為有期徒刑三年十月；再於八十二年間因違反
    肅清煙毒條例，經台灣嘉義地方法院於八十二年六月十四日判處有期徒刑三年六
    月確定，又於八十二年間因違反麻醉藥品管理條例，經台灣嘉義地方法院於八十
    二年十月六日判處有期徒刑五月確定，嗣該二罪刑合併定應執行刑為有期徒刑三
    年九月；再於八十二年間因犯竊盜罪，經台灣台南地方法院判處有期徒刑二年十
    月確定；前開有期徒刑三年十月、三年九月、二年十月先後接續執行，刑起日期
    為八十二年八月廿五日，至八十六年二月廿五日假釋出監，須至九十二年十月十
    日始縮刑期滿（以上均不構成累犯），詎其於假釋期間更施用毒品，經台灣嘉義
    地方法院於九十年十一月九日以九十年度毒聲字第一一一九號裁定送觀察勒戒，
    其拒不到案執行觀察勒戒，嗣其之前開假釋亦經撤銷，而應入監服殘刑有期徒刑
    六年七月又十九日，其亦拒不到案執行，因而分別為台灣嘉義地方法院檢察署、
    台灣台南地方法院檢察署發布通緝在案，為免遭警緝獲，竟基於偽造國民身分證
    之犯意，於民國九十年三、四月間某日，在台北縣中和市不詳地點，將其堂弟「
    甲○○」之戶口名簿影本交予與其具有犯意聯絡之姓名年籍不詳綽號「阿進」之
    成年男子，並交其之照片一張及新台幣（下同）二萬五千元之酬勞予「阿進」，
    由「阿進」代為偽造「甲○○」名義之國民身分證一紙，供乙○○使用。嗣乙○
    ○於九十一年八月十日凌晨二時卅分許，在桃園縣中壢市○○○路、龍岡路口，
    因搭乘由梁家榮所竊取並駕駛之車號為ＦＸ－００八七號（改懸掛ＧＯ－０三五
    八號號牌）之自用小貨車，為警查獲逮捕，乙○○於翌（十）日上午九時三十分
    許，在桃園縣警察局中壢分局警備隊內接受警詢時，因畏懼己之前開通緝身份為
    警查覺，竟冒用「甲○○」之名義應訊，且出示上開偽造之「甲○○」身分證供
    承辦警員陳俊廷查驗身分，又於偵訊（調查）筆錄上，偽造「甲○○」之署押共
    六枚（簽名共二枚，指印共四枚），足以生損害於司法警察機關對於偵訊對象認
    識之正確性及甲○○本人。迨隨案移至同分局刑事組複訊時，為警察覺有異而查
    獲，並扣得前開偽造之身分證一紙。
二、案經桃園縣警察局中壢分局報告臺灣桃園地方法院檢察署檢察官偵查起訴。
        理  由
一、訊據被告乙○○對於右開事實坦承不諱，並有上開偽造之「甲○○」名義之身分
    證一紙及九十一年八月十日上午九時卅分許製作之警訊筆錄一份在卷可稽。再者
    ，本院將扣案之「甲○○」名義之身分證送交嘉義縣梅山鄉戶政事務所鑑驗，該
    所亦認該身分證係偽造並非變造而來，此有該所九十二年一月卅日嘉梅戶字第０
    九二００００二二四號函及其附件一紙附卷可憑，證人甲○○則於本院九十二年
    二月十日調查時證稱扣案之「甲○○」名義之身分證並非伊原來之身分證，伊沒
    有將伊先前之身分證借給被告變造等語，可見被告之自白確與真實相符，其右開
    犯行足堪認定。
二、核被告之所為，係犯刑法第二百十六條行使第二百十二條偽造特種文書罪、第二
    百十七條第一項之偽造署押罪。被告偽造特種文書（身分證）之犯行，與姓名年
    籍不詳綽號「阿進」之成年男子具有共同之犯意聯絡、行為分擔，為共同正犯。
    被告偽造特種文書後，復持以行使，其偽造之低度行為為行使之高度行為吸收，
    不另論罪。又其所犯上開二罪間，有方法結果之牽連關係，為牽連犯，應依刑法
    第五十五條之規定，從較重之偽造署押罪處斷。爰審酌被告如事實欄所述之前科
    犯行（此有台灣高等法院被告全國前案紀錄表一紙存卷足參）、犯罪手段、犯後
    態度、偽造身分證及冒名應訊所生之危害等一切情狀，量處如主文所示之刑，並
    諭知易科罰金之折算標準。偽造之「甲○○」名義之中華民國國民身分證一紙，
    為被告所有供其犯罪所用之物，業據被告陳述明確，應依刑法第三十八條第一項
    第二款之規定宣告沒收，於九十一年八月十日上午九時卅分許製作之警訊筆錄上
    偽造之「甲○○」之署押共六枚（簽名共二枚，指印共四枚），則應依刑法第二
    百十九條之規定宣告沒收。
據上論斷，應依刑事訴訟法第二百九十九條第一項前段，刑法第二百十六條、第二百
十二條、第二百十七條第一項、第五十五條、第四十一條第一項前段、第三十八條第
一項第二款、第二百十九條，罰金罰鍰提高標準條例第一條前段、第二條，判決如主
文。
本案經檢察官楊挺宏到庭執行職務
中      華      民      國      九十二    年    三        月    十      日
                                臺灣桃園地方法院刑事第一庭
                                      法  官    曾  雨  明
右正本證明與原本無異。
如不服本判決，應於判決送達後十日內向本院提出上訴狀( 應附繕本 )，上訴於
臺灣高等法院。
                                      書記官    戴  育  萍
中        華        民        國    九十二    年    三    月    十二    日
附論罪科刑依據之法條：
中華民國刑法第二百十六條
行使第二百十條至第二百十五條之文書者，依偽造、變造文書或登載不實事項或使登
載不實事項之規定處斷。
中華民國刑法第二百十二條
偽造、變造護照、旅券、免許證、特許證及關於品行、能力服務或其他相類之證書、
介紹書，足以生損害於公眾或他人者，處一年以下有期徒刑、拘役或三百元以下罰金
。
中華民國刑法第二百十七條第一項
偽造印章、印文或署押，足以生損害於公眾或他人者，處三年以下有期徒刑。


司法院資訊處製作；財團法人民間司法改革基金會備份。
